【裁判字號】    98,重上更(二),65
【裁判日期】    981119
【裁判案由】    違反毒品危害防制條例
【裁判全文】
臺灣高等法院高雄分院刑事判決    98年度重上更(二)字第65號
上  訴  人  臺灣高雄地方法院檢察署檢察官
被      告  甲○○
選任辯護人  郭福三律師
上列上訴人因被告違反毒品危害防制條例案件，不服臺灣高雄地
方法院92年度訴字第1992號中華民國94年10月19日判決（起訴案
號：臺灣高雄地方法院檢察署92年度偵字第11245 號），提起上
訴，經最高法院第2次發回更審，本院判決如下：
    主  文
原判決撤銷。
甲○○連續販賣第三級毒品，處有期徒刑伍年陸月。扣案如附表
編號1 至7 所示物品均沒收；未扣案販毒所得新台幣壹仟元沒收
，如全部或一部不能沒收時，以其財產抵償之。
    事  實
一、甲○○基於販賣第三級毒品愷他命牟利之概括犯意，於民國
    （下同）92年5 月5 日上午2 時許，在高雄市○○區○○路
    與復興路口附近NO.6 PUB店內，向綽號「小明」之姓名年籍
    不詳男子以約新台幣（下同）5 、6,000 元之價格買入數量
    不詳之第三級毒品愷他命（包含如附表編號1 至4 所示第三
    級毒品愷他命），再將其中部分第三級毒品愷他命混合Phen
    obarbital 、Caffeine、Ethoxybenzamide 、Acetaminophe
    n 等成分藥劑後，以空罐及夾鏈袋分裝。其後分別於：(一)92
    年5 月10日下午11時許，在高雄市○○○路276 巷5 號許春
    豐住處，販賣第三級毒品愷他命1 包予許春豐，得款500 元
    ；(二)92年5 月22日上午6 時許，在上開NO.6 PUB店內，販賣
    第三級毒品愷他命1 罐予許春豐，得款500 元。嗣於92年5
    月22日中午12時55分許，甲○○攜帶上開販入後供施用、販
    賣所餘之第三級毒品愷他命等物品，駕駛車牌E5-1879 號自
    用小客車載許春豐，行經高雄市○○區○○路與苓雅路口發
    生車禍。經處理車禍員警郭基德在甲○○之駕駛執照內發現
    查扣如附表編號1 所示第三級毒品愷他命1 包，而後再經員
    警吳忠楠於甲○○駕駛之上開車輛內後座腳踏板上查扣以盒
    子裝之如附表編號2 、3 所示第三級毒品愷他命粉末共2 包
    、如附表編號4 所示第三級毒品愷他命8 罐、如附表編號5
    所示殘留第三級毒品愷他命電子磅秤1 個、如附表編號6 、
    7 所示預供分裝第三級毒品愷他命所用夾鏈袋12個、空罐20
    個及如附表編號8 所示供甲○○施用而含有第二級毒品MDMA
    成分及第三級毒品愷他命成分之藍色錠劑22顆、如附表編號
    9 、10所示非供販賣毒品之非管制物品。
二、案經高雄市政府警察局移送臺灣高雄地方法院檢察署檢察官
    偵查起訴。
    理  由
壹、程序方面：
一、依原審勘驗被告甲○○之警詢錄音帶結果，錄音時間僅10至
    15分鐘，且員警詢問及被告回答用語幾與筆錄記載文字完全
    相同，錄音過程中亦未聽到打字聲音，有原審勘驗筆錄可憑
    （見原審卷第70頁），足見員警及被告係依已製作完成之警
    詢筆錄文字詢問、回答，被告於警詢時未全程連續錄音，固
    可認定。然觀諸被告於偵查中經檢察官提示警詢筆錄後，被
    告陳述確於警詢承認販賣第三級毒品愷他命，再經檢察官訊
    問被告為何其警詢陳述與許春豐警詢陳述相同，被告即沈默
    不語，被告亦未陳述有遭司法警察以不正方法詢問之情（見
    偵查卷第16頁反面）。又被告於原審分別陳述：「他（指詢
    問員警）說扣到那麼多東西，不承認也不行，到時候法官也
    會說我販賣」、「我沒有販賣毒品給證人許春豐，當時我有
    施用毒品，意識模糊，而且警方一直跟我說我出事了，一定
    會有罪，要我承認販賣毒品」、「（警方有無對你施用暴脅
    迫利誘或以其不正方法取供？）沒有」、「警方製作筆錄時
    ，與我溝通時候，我有那樣說，當時我是出於自由意志，但
    是陳述內容與事實不符，因為我當時施用毒品精神不好，而
    且警方說我出事了，一定會有罪，要我承認」等語（見原審
    卷第49、107 、108 頁）。證人即員警吳忠楠於原審亦結證
    稱：未對被告施以強暴、脅迫，或以其他不正方法取供等語
    （見原審卷第92～94頁）。另參以被告於警詢時猶能順暢依
    已製作完成之警詢筆錄文字回答配合錄音，並無出現任何異
    常狀態，有原審勘驗筆錄可佐（見原審卷第70頁），被告於
    警詢時自屬意識清楚，況被告於警詢倘確因施用毒品致影響
    意識狀態或曾遭以強暴、脅迫或以其他不正方法詢問，被告
    豈有於偵查中均無隻字片語提及之理。足以佐證被告於警詢
    確意識清楚，且未遭強暴、脅迫或以其他不正方法詢問，而
    係被告在司法警察剖析利害關係下，出於自由意志陳述販賣
    第三級毒品愷他命等情節。惟刑事訴訟法第100 條之2 準用
    同法第100 條之1 第1 項訊問被告應全程連續錄音規定之立
    法目的，在於建立詢問筆錄之公信力，旨在輔助筆錄之不足
    ，並擔保詢間程序之合法正當，亦即在擔保被告對於詢問之
    陳述，係出於自由意思及筆錄所載內容與其陳述相符，如被
    告之陳述係基於自由意思而非出於不正之方法，且其陳述與
    事實相符，縱令對之詢問時未經全程錄音，或事後無法提出
    錄音帶以供法院勘驗比對，致公務員實施詢問程序不無瑕疵
    ，惟仍難謂其供述之筆錄，絕對不具證據能力（最高法院93
    年度台上字第1721號、93年度台上字第4525號判決參照）。
    本件被告在原審自承警詢筆錄記載之內容與其事先與警方溝
    通時所陳述之內容相符，且係出於自由意思所為，員警並未
    對其施強暴脅迫等不法取供情事等情，已如上述。本院審諸
    國家偵審機關違背該法定程序並無不法意圖，其違法之客觀
    情節尚非重大，且未因此直接侵害被告權益，對被告在訴訟
    上防禦未至不利益之程度（蓋警詢筆錄之記載雖對被告不利
    ，然係本於被告先前與警方溝通案情時所為之陳述整理所得
    ），以及販賣毒品之犯罪於社會所生之危害匪淺等情節，雖
    上開警詢筆錄製作程序具有瑕疵，惟本院審酌上開被告人權
    保障及公共利益之均衡維護情事後，依刑事訴訟法第158 條
    之4 規定認被告上開警詢筆錄具有證據能力。
二、按被告以外之人於審判外之言詞或書面陳述，除法律有規定
    者外，不得作為證據；又被告以外之人於檢察事務官、司法
    警察官或司法警察調查中所為之陳述，與審判中不符時，其
    先前之陳述具有較可信之特別情況，且為證明犯罪事實存否
    所必要者，得為證據，刑事訴訟法第159 條第1 項、第159
    條之2 分別定有明文。本件證人許春豐於警詢陳述：其有向
    被告購買第三級毒品愷他命等語（見警卷第5 頁）；嗣於原
    審則結證改稱：未向被告購買第三級毒品愷他命，而警詢時
    係司法警察要其陳述被告有販賣第三級毒品愷他命，司法警
    察口氣不好，並表示如果不配合會讓其很難看，其心中害怕
    等語（見原審卷第99、100 頁）。證人許春豐於警詢及審判
    中之陳述雖不相符合，經審酌證人許春豐於警詢時先係陳述
    向「阿正」購買第三級毒品愷他命等語（見警卷第4 頁反面
    、第5 頁），嗣經警詢問為何與被告陳述相異，證人許春豐
    始陳述確有向被告購買第三級毒品愷他命等語（見警卷第5
    頁）；且證人許春豐於檢察官偵查中亦陳述：「（為何警訊
    中說向甲○○買毒品？）那是警察拿甲○○筆錄給我看……
    是警察叫我承認」等語（見偵查卷第17頁）；證人即員警吳
    忠楠於原審審理時亦結證稱：未對證人許春豐施以強暴、脅
    迫，或以其他不正方法取供等語（見原審卷第92至94頁）。
    足見，證人許春豐於警詢時原未陳述向被告購買第三級毒品
    愷他命之情，而係得知被告已承認販賣第三級毒品愷他命後
    ，始陳述向被告購買第三級毒品愷他命，則司法警察顯未對
    證人許春豐施以強暴、脅迫、利誘及其他不正方法取供，否
    則證人許春豐於警詢時，豈有前後陳述不同之情？又證人許
    春豐於警詢倘確遭以強暴、脅迫或以其他不正方法詢問，證
    人許春豐豈有於檢察官偵查中均無隻字片語提及之理？是證
    人許春豐於警詢時之陳述確係基於自由意志下所為無訛，其
    陳述既未受來自偵查人員之不正壓力，顯具有可信之特別情
    況。再證人許春豐與被告係朋友關係，且被告為警查獲時，
    正係與證人許春豐同車外出，證人許春豐與被告間應無嫌隙
    ，參以證人許春豐於警詢初始並未陳述向被告購買第三級毒
    品愷他命之情，證人許春豐當知販賣第三級毒品愷他命罪責
    重大，是證人許春豐當無虛搆事實誣陷被告之可能，且證人
    許春豐係於警詢得知被告已承認販賣第三級毒品愷他命後，
    始陳述向被告購買第三級毒品愷他命，證人許春豐警詢時較
    無人情壓力及利害權衡等因素，則證人許春豐警詢時之陳述
    顯較其於審理時面對被告之人情壓力或其他利害權衡下之陳
    述更應具有可信性。另證人許春豐係陳述自身經歷之事，亦
    無錯誤之可能性，且其上開警詢陳述對於證明被告犯罪事實
    存否具有相當必要性。是證人許春豐警詢之陳述有較可信之
    特別情況，且為證明犯罪事實存否所必要，依刑事訴訟法第
    159 條之2 規定，自得為證據。
三、按被告以外之人於審判外之陳述，雖不符刑事訴訟法第159
    條之1 至第159 條之4 之規定，而經當事人於審判程序同意
    作為證據，法院審酌該言詞陳述或書面陳述作成時之情況，
    認為適當者，亦得為證據；又當事人、代理人或辯護人於法
    院調查證據時，知有第159 條第1 項不得為證據之情形，而
    未於言詞辯論終結前聲明異議者，視為有前項之同意，刑事
    訴訟法第159 條第1 項、第159 條之5 分別定有明文。查本
    判決所引用各項證據（含傳聞證據、非傳聞證據及符合法定
    傳聞法則例外之證據），檢察官、被告及辯護人於本院審判
    程序時，就證據能力部分除上開一、二所述部分外，均表示
    無意見或同意引為證據，且於本院言詞辯論終結前，對於卷
    附具有傳聞證據性質之證據，既均已知其情，卻未聲明異議
    ，本院認該具有傳聞證據性質之證據，亦無任何違法取證之
    不適當情形，以之作為證據使用係屬適當，自均具有證據能
    力。
貳、實體方面
一、訊據被告甲○○矢口否認有販賣第三級毒品愷他命犯行，辯
    稱：伊只有身上查獲的1 包愷他命，其餘扣案物不是伊的，
    伊不知鞋盒的毒品是誰的，伊未販賣愷他命云云。
二、經查：
  (一)被告於上開時、地先向「小明」買入數量不詳之第三級毒品
    愷他命（包含如附表編號1 至4 所示第三級毒品愷他命）約
    5 、6,000 元，再將其中部分第三級毒品愷他命混合其他藥
    劑後以空罐及夾鏈袋分裝，而後分別販賣第三級毒品愷他命
    1 包、1 罐予許春豐，各得款500 元、500 元等事實，業據
    被告於警詢時供承不諱（見警卷第1 頁反面～第3 頁）；核
    與證人許春豐於警詢時陳述：伊於92年5 月初及5 月22日向
    被告購買第三級毒品愷他命等語相符（見警卷第5 頁正、反
    面）；並有被告所有如附表編號1 至4 所示之第三級毒品愷
    他命、如附表編號5 所示電子磅秤、如附表編號6 、7 所示
    夾鏈袋、空罐扣案可佐。而扣案如附表編號1 至4 所示物品
    確屬第三級毒品愷他命，及如附表編號5 所示電子磅秤確殘
    留第三級毒品愷他命，亦經高雄醫學大學附設中和紀念醫院
    檢驗無訛，有該院92年7 月8 日編號0000-000至0000-000號
    檢驗報告、98年9 月2 日編號0000-000至0000-000號報告各
    1 份附卷可稽（見偵查卷第21頁、原審卷第17頁）。再衡諸
    常情，販賣第三級毒品愷他命罪責重大，被告倘無販賣第三
    級毒品愷他命，被告豈有於警詢陳述販賣第三級毒品愷他命
    予許春豐，致自己陷於受重大刑責追訴之可能？且依扣案第
    三級毒品愷他命數量非少，同時扣得如夾鏈袋、空罐及電子
    磅秤等供分裝毒品工具，倘被告購入第三級毒品愷他命係欲
    供己施用，豈有隨身攜帶非少量之第三級毒品愷他命及分裝
    工具之必要？又被告為警查獲之如附表編號1 至4 之愷他命
    中除含有愷他命成分外，尚混有Phenobarbital 、Caffeine
    、Ethoxybenzamide 、Acetaminophen 等成分藥劑，其中如
    附表編號2 、3 、4 粉末，除愷他命外，均混有Phenobarbi
    tal 、Acetaminophen 等成分藥劑，其中如附表編號1 粉末
    則除愷他命外，尚混有Phenobarbital 、Caffeine、Ethoxy
    benzamide 等成分藥劑，此有上開編號0000-000至0000-000
    號檢驗報告可憑，顯見被告身上所查獲之1 包粉末與其他在
    車上所查獲粉末均有以其他藥劑混合，且其中之愷他命與添
    加之Phenobarbital 成分均相同，已見被告上開自白所供述
    ：伊將購得之愷他命另以藥劑混合，該等扣案物品均為其所
    有等情，核與事實相符。雖上開4 種藥物臨床上均非屬於肌
    肉鬆弛劑，其中Ethoxybenzamide 、Acetaminophen 則具有
    解熱鎮痛效果一節，有高雄醫學大學附設中和紀念醫院98年
    10月8 日高醫附行字第0980003640號函附卷可按（見本院更
    (二)卷第51頁），此與被告於警詢所供稱：伊係以肌肉鬆弛劑
    添加混合愷他命等語稍有不合，惟被告並非醫藥專業人才，
    其對於何種藥物係屬肌肉鬆弛劑非必能為清楚、精準之分辨
    ，其主觀上認上開添加之藥物為肌肉鬆弛劑應屬正常，尚難
    執此認被告上開警詢自白與事實不符。是被告自白販賣第三
    級毒品愷他命，即堪信為真正。至被告及證人許春豐其後翻
    異前供，無非事後卸責及迴護之詞，不足採信。
  (二)被告於原審審理中固改稱：扣案如附表編號2 至10所示物品
    非其所有云云。然被告於警詢及檢察官偵查中均坦承：扣案
    如附表編號2 至10所示物品為其所有等語（見警卷第1 頁反
    面、偵查卷第13頁反面、第14頁），而被告於警詢時係出於
    自由意志之供述，已如上述，則如上開物品確非被告所有，
    其焉有直承無誤之必要？被告事後翻異之詞，已非可採。又
    被告於原審審理時供稱：「……其他是用鞋盒裝的不是我的
    ，丙○○說是他朋友的，當時我所駕駛的車輛是他（指莊佳
    駿）母親的……我當時因為撞壞莊某的車子，與莊某是好朋
    友，所以警訊時要幫他才承認扣案物是我的」、「除封套裡
    面的K 他命是我的外，其餘不是我的，車子是我向證人丙○○借的，是我後來詢問證人丙○○，才知道車上東西是他朋
    友的」云云（見原審卷第24、106 頁）；其於本院前審審理
    時復改稱：「裝有扣案如附表編號2 至10所示物品之盒子係
    「誠仔」拿上車，應係「誠仔」的」等語（見本院更(一)卷第
    54、55頁）。互核被告先後陳述，均屬不一，被告陳述之可
    信性已有可疑。再者，證人丙○○於本院結證稱：其將E5
    -1879 號自用小客車出借被告使用，扣案如附表編號2 至10
    所示物品之盒子非其所有，亦不知來源，被告並未向其查證
    盒子來源等語（見本院更(一)卷第61至67頁）；證人丙○○之
    母乙○○○於本院前審審理時亦結證稱：有將E5-1879 號自
    用小客車交予丙○○使用，不知車上盒子來源等語（見本院
    更(一)卷第57至60頁）。其等於本院本審審理時復到庭結證稱
    ：不曾見過本案之鞋盒，該車沒有載鞋盒，借車予被告時車
    上並無鞋盒等語明確（見本院更(二)卷第62至64頁）。而本件
    員警查獲鞋盒內之附表編號2 至10之物品時，並未將鞋盒一
    併查扣，此有卷附扣押物品清單可憑，已難調取該鞋盒以供
    證人乙○○○、丙○○辨認，自難為被告有利之認定。參以
    被告身上之愷他命1 包，與在該車上後座鞋盒內所扣得之愷
    他命，均係添加有Phenobarbital 成分，已如上述，顯有相
    當事實足認該鞋盒內之愷他命等物品為被告所有，足見被告
    於原審審理時翻異之陳述顯非實在。況該附表編號2 至10所
    示之物品若非被告所有，而係「誠仔」所有及放置於車上，
    「誠仔」與被告又非交情深厚之友人或有何特殊關係之人，
    其為警查獲後既已知悉該置予車上鞋盒內裝有第三級毒品愷
    他命，被告豈有不據實陳述，反承認扣案如附表編號2 至10
    所示物品為其所有，致自己陷於不利之境？又豈有於原審審
    理時亦未陳述「誠仔」之人，而陳述係丙○○朋友所有，直
    至本院前審依職權傳訊證人丙○○、乙○○○後，始又改稱
    係「誠仔」所有，復未能說明「誠仔」之真實姓名、住所以
    供調查？足見被告於本院前審改稱扣案如附表編號2 至10所
    示物品之盒子係「誠仔」所有，亦屬事後卸責之詞，不足採
    取。綜上各情以觀，扣案如附表編號2 至10所示物品為被告
    所有，即堪認定。
  (三)再被告於上揭時、地，向「小明」購入上開第三級毒品愷他
    命後，添加藥劑混合後，以空罐及夾鏈袋分裝販賣賺取差額
    等情，已據被告於警詢時供明在卷（見警卷第2 頁正、反面
    ）。而為警在車上查扣之如附表5 所示之電子秤經鑑驗後確
    含有愷他命反應，有上開檢驗報告可按，復有如附表編號6
    、7 所示之空夾鍊袋、空罐扣案足佐，則被告上開分裝毒品
    後販賣之自白應與事實相符。是被告意圖營利販賣第三級毒
    品愷他命，至為顯明。
  (四)綜上所述，被告上開所辯，顯屬事後卸責之詞，不足採信。
    本件被告意圖營利販賣第三級毒品愷他命之事證明確，犯行
    堪以認定。
三、按行為後法律有變更者，適用行為時之法律。但行為後之法
    律有利於行為人者，適用最有利於行為人之法律，刑法第2
    條第1 項定有明文。經查，被告行為後，刑法已經修正，並
    自95年7 月1 日施行，即應依上開規定比較適用，茲詳述如
    下：
    (一)被告行為後，刑法第56條連續犯之規定，業於94年1 月7
      日修正公布刪除，並於95年7 月1 日施行，則被告之犯行
      ，因行為後新法業已刪除連續犯之規定，此刪除雖非犯罪
      構成要件之變更，但顯已影響行為人刑罰之法律效果，自
      屬法律有變更，依新法第2 條第1 項規定，比較新、舊法
      結果，仍應適用較有利於被告之行為時法律即舊法論以連
      續犯（最高法院95年第8 次刑事庭會議決議參照）。
    (二)95年7 月1 日修正公布施行之刑法第33條第5 款規定：「
      五、罰金：新臺幣1 千元以上，以百元計算之。」，是依
      修正後刑法第33條第5 款規定，罰金之法定刑為新台幣1
      千元以上。而依修正前刑法第33 條 第5 款規定：「五、
      罰金：1 元以上」，且依罰金罰鍰提高標準條例第1 條規
      定提高10倍，故依修正前之刑法第33條第5 款規定，罰金
      之法定刑為新台幣30元以上。從而，比較修正前、後之刑
      法第33條第5 款規定，以修正前之刑法第33條第5 款規定
      較有利於被告。
    (三)又比較新舊法之罪刑孰為最有利，比較時應就罪刑有關之
      共犯、未遂犯、連續犯、牽連犯、結合犯，以及累犯加重
      、自首減輕暨其他法定加減原因（如身分加減）與加減例
      等一切情形，綜其全部罪刑之結果而為比較。經綜合上述
      之比較，因依修正前刑法規定論處，較有利於被告，故應
      適用修正前刑法規定。
四、核被告所為，係犯毒品危害防制條例第4 條第3 項之販賣第
    三級毒品罪。被告先後二次販賣第三級毒品愷他命犯行，時
    間緊接，手段相同，所犯罪名相同，顯係出於概括之犯意反
    覆為之，為連續犯，應依修正前刑法第56條之規定以一罪論
    。
五、原審未詳為推求，遽予被告無罪之諭知，自有未洽。檢察官
    上訴意旨，執此指摘原判決不當，為有理由，本院自應將原
    判決予以撤銷改判。爰審酌被告意圖個人私利，販賣第三級
    毒品愷他命，影響國民健康及危害社會治安，實無足取，且
    行為後未坦承錯誤，但念及被告前未曾犯罪，有被告前案紀
    錄表在卷足憑，且被告僅賣出第三級毒品愷他命2 次，數量
    非多，亦僅得利1,000 元等一切情狀，量處如主文第2 項所
    示之刑。又毒品危害防制條例第18條第1 項前段之規定，應
    予沒收銷燬之毒品，以經查獲之第一、二級毒品為限。同條
    例第18條第1 項後段復規定查獲之第三、四級毒品，無正當
    理由而擅自持有者，沒入銷燬之。從而，依同條例第18條第
    1 項後段應沒入銷燬之毒品，專指查獲施用或持有之第三、
    四級毒品而言；同條例第19條第1 項所定「供犯罪所用或因
    犯罪所得之物」，係指犯第4 條至第9 條、第12條、第13條
    或第14條第1 項、第2 項之罪所用或所得之物，不包括毒品
    本身在內，是尚不得援用上開規定為第三、四級毒品之沒收
    依據。再同條例對於查獲之製造、運輸、販賣、意圖販賣而
    持有、以非法方法使人施用、引誘他人施用及轉讓第三、四
    級毒品之沒收，並無特別規定，如其行為已構成犯罪，則該
    毒品即屬不受法律保護之違禁物，應回歸刑法之適用，依刑
    法第38條第1 項第1 款之規定沒收之，始為適法（最高法院
    96年度台上字第727 號判決參照）。扣案如附表編號1 至4
    所示之第三級毒品，如附表編號5 所示電子磅秤殘留第三級
    毒品愷他命，既難以剝離，亦應視同毒品，併依刑法第38條
    第1 項第1 款之規定，宣告沒收。至扣案如附表編號6 、7
    所示物品為被告所有，已如上述，且係供分裝毒品販賣犯罪
    預備之物，應依刑法第38條第1 項第2 款規定宣告沒收。被
    告販賣第三級毒品愷他命所得財物1,000 元，雖未扣案，但
    係被告犯罪所得財物，應依毒品危害防制條例第19條第1 項
    規定宣告沒收，如全部或一部不能沒收時，以其財產抵償之
    。至扣案如附表8 所示之藍色錠劑22顆，經鑑驗後雖含有第
    二級毒品MDMA及第三級毒品愷他命成分，惟該等毒品係供被
    告自己施用，而非供被告販賣之用，尚與本件被告犯賣第三
    級毒品犯行無關；如附表編號9 、10所示之物非屬第三級毒
    品，亦與被告本件犯行無關，均應由檢察官另行依法處理，
    本院爰均不為沒收之宣告，附此敘明。
六、公訴意旨另略以：甲○○意圖營利，自92年間之某日起，至
    同年5 月22日上午6 時許為止，基於販賣第三級毒品愷他命
    之概括之犯意，在NO.6 PUB店內，以每罐第三級毒品愷他命
    500 元至600 元不等之價格販賣予不特定之人施用，又在許
    春豐住處，連續販賣第三級毒品愷他命予許春豐6 次（除上
    開2 次販賣毒品論罪科刑外）。因認被告甲○○此部分亦涉
    犯毒品危害防制條例第4 條第3 項販賣第三級毒品罪嫌。然
    查：被告於警詢時固供稱：有在NO6 PUB 店內販賣第三級毒
    品愷他命予不特定之人，另在許春豐住處販賣第三級毒品愷
    他命予許春豐8 次等語（見警卷第2 、3 頁）；證人許春豐
    於警詢時亦證稱：在其住處確另向被告購買第三級毒品愷他
    命8 次等語（見警卷第5 頁正、反面），並扣得被告所有如
    附表所示物品。惟被告及證人許春豐除上開2 次販賣毒品論
    罪科刑外，就另6 次及其他販賣不特定人之買賣第三級毒品
    愷他命時間為何？數量、金額各為若干？均未加以陳述，則
    被告究係何時，販售何數量之愷他命，收取多少價金等販賣
    毒品犯行等重要之點均無由證明；公訴人就此亦未舉證證明
    被告確有上開販賣第三級毒品愷他命犯行，尚難僅憑被告及
    證人許春豐上開籠統之陳述，遽行認定被告及證人許春豐此
    部分之陳述與事實相符。從而，扣案被告所有如附表所示物
    品亦無法佐證被告另有6 次販賣第三級毒品愷他命予許春豐
    及販賣予不特定人之行為甚明。此外，本院復查無其他積極
    證據足證被告另有6 次販賣第三級毒品愷他命予許春豐及其
    他不特定人之犯行，被告此部分犯罪即屬不能證明。惟公訴
    人認被告此部分犯罪與上開有罪部分為連續犯之裁判上一罪
    關係，故此部分爰不另為無罪之諭知，併此敘明。
據上論結，應依刑事訴訟法第369 條第1 項前段、第364 條、第
299 條第1 項前段，毒品危害防制條例第4 條第3 項、第19條第
1 項、刑法第11條前段、第2 條第1 項、修正前刑法第56條、第
38條第1 項第1 款、第2 款，判決如主文。
本案經檢察官張其主到庭執行職務。
中    華    民    國    98    年    11    月    19    日
                  刑事第四庭    審判長法  官  蕭權閔
                                      法  官  李嘉興
                                      法  官  林水城
以上正本證明與原本無異。
如不服本判決應於收受本判決後10日內向本院提出上訴書狀，其
未敘述上訴理由者，並得於提起上訴後10日內向本院補提理由書
狀（均須按他造當事人之人數附繕本）「切勿逕送上級法院」。
中    華    民    國    98    年    11    月    19    日
                                      書記官  林佳蓉
附表：
┌──┬─────┬───────────────────┐
│編號│品     名 │              鑑驗結果                │
├──┼─────┼───────────────────┤
│1   │粉末1 包（│第三級毒品愷他命（驗後毛重1.8 公克）：│
│    │粉紅色）  │高雄醫學大學附設中和紀念醫院92年7 月8 │
│    │          │日檢驗報告（編號0000-000號）          │
├──┼─────┼───────────────────┤
│2   │粉末1 包  │第三級毒品愷他命（驗後毛重5.5公克）： │
│    │          │高雄醫學大學附設中和紀念醫院92年7 月8 │
│    │          │日檢驗報告（編號0000-000號）          │                  │                                      │
├──┼─────┼───────────────────┤
│3   │粉末1 包  │第三級毒品愷他命（驗後毛重5.6公克）： │
│    │          │高雄醫學大學附設中和紀念醫院92年7 月8 │
│    │          │日檢驗報告（編號0000-000號）          │                  │                                      │
├──┼─────┼───────────────────┤
│4   │粉末8罐   │第三級毒品愷他命（驗後毛重14.9公克）：│
│    │          │高雄醫學大學附設中和紀念醫院92年7 月8 │
│    │          │日檢驗報告（編號0000-000 號）         │
├──┼─────┼───────────────────┤
│5   │電子磅秤1 │殘留第三級毒品愷他命：高雄醫學大學附設│
│    │台        │中和紀念醫院92年9 月2 日檢驗報告（編號│
│    │          │0000-000號）                          │
├──┼─────┼───────────────────┤
│6   │夾鏈袋12個│未檢出毒品：高雄醫學大學附設中和紀念醫│
│    │          │院92年9 月2 日檢驗報告（編號0000-000號│
│    │          │）                                    │
├──┼─────┼───────────────────┤
│7   │空罐20個  │未檢出毒品：高雄醫學大學附設中和紀念醫│
│    │          │院92年9 月2 日檢驗報告（編號0000-000號│
│    │          │）                                    │
├──┼─────┼───────────────────┤
│8   │藍色錠劑22│含MDMA及第三級毒品愷他命：高雄醫學大學│
│    │顆        │附設中和紀念醫院92年7 月8 日檢驗報告  │
│    │          │（編號0000-000號）                    │
├──┼─────┼───────────────────┤
│9   │粉紅色錠劑│nimetazepam （俗稱一粒眠，案發時非屬毒│
│    │5顆       │品危害防制條例第2 條所列之毒品）：高雄│
│    │          │醫學大學附設中和紀念醫院92年6 月8 日檢│
│    │          │驗報告（編號0000-000號）              │
├──┼─────┼───────────────────┤
│10  │白色錠劑15│chlorphenamine （非屬毒品危害防制條例 │
│    │顆        │第2條所列之毒品）：高雄醫學大學附設中 │
│    │          │和紀念醫院92年7 月8 日檢驗報告（編號  │
│    │          │0000-000號）                          │
└──┴─────┴───────────────────┘
附錄本件判決論罪科刑法條
毒品危害防制條例第4 條第3 項：
製造、運輸、販賣第三級毒品者，處5 年以上有期徒刑，得併科
新臺幣 5 百萬元以下罰金。


司法院資訊處製作；財團法人民間司法改革基金會備份。
